# 收到合作单位拨付的研发项目款项的披露和核算

提问人：lavenderwangyan 时间：2017-04-12 11:05:07
请教陈版，我单位作为参与研发单位参加另一家单位承担的国家重大研究课题项目的研究，项目合同书约定由课题承担单位向我单位支付研发经费 120 万元，我单位自筹 400 万元，合同书中明确规定了拨付 120 万元款项的用途，且约定有项目验收不通过可能无法拿到全部 120 万元经费或者已拨付经费收回等条件， 2016 年我单位收到课题承担单位支付的 50 万元款项尚未使用，年末财务报表应列示在什么科目较为妥当？今后使用时应如何核算？

回答人：chenyiwei
如果你公司可以享有你公司自身的研发活动所形成成果的完整使用权，并据此享有或承担相关的收益和风险，则该项目属于你公司的自行研发项目，收到课题承担单位拨付的款项视同政府补助处理，在本企业的研发支出实际发生之前应计入递延收益。

提问人：lavenderwangyan 时间：2017-04-13 17:28:29
个人理解：合同约定在合作过程中双方共同完成的各种形式的知识产权归双方共同所有，一方独立完成的知识产权归各自所有，应视为我公司可以享有自身的研发活动所形成成果的完整使用权，并据此享有或承担相关的收益和风险，该项目属于我公司的自行研发项目。理解是否正确？

回答人：chenyiwei
一般是可以这样理解，但我们更关注你公司具体使用这些成果并享有其所产生的各种收益的具体方式。